臺灣高等法院高雄分院刑事判決　　　　 94年度上易字第705號
上　訴　人　臺灣高雄地方法院檢察署檢察官
被　　　告　甲○○
上列上訴人因被告違反電子遊戲場業管理條例案件，不服臺灣高
雄地方法院94年度易字第1394號中華民國94年8 月19日第一審判
決（檢察官聲請簡易判決處刑案號：臺灣高雄地方法院檢察署94
年度撤緩偵字第154 號），提起上訴，本院判決如下：
     主  文
上訴駁回。
     理  由
一、聲請簡易判決處刑意旨略以：被告甲○○明知經營電子遊戲
    場業，須依電子遊戲場業管理條例相關規定，辦理營利事業
    登記，竟未向主管機關辦理營利事業登記，即於民國93年2
    月3 日起至同年2 月7 日止，在其所經營位於高雄市○○區
    ○○路55號之界揚超商店內，擺設產生聲光影像、圖案、動
    作之娛樂類電子遊戲機「龍鳳」1 台，供不特定之消費者把
    玩，而經營電子遊戲場業，嗣於同日晚間10時55分許，為警
    於上址查獲，並扣得電子遊戲機「龍鳳」1 台（含IC板1 塊
    ），因認被告所為違反電子遊戲場業管理條例第15條之未經
    辦理營利事業登記而擅自經營電子遊戲場業之規定，應依同
    法第22條之規定處斷云云。
二、原審判決意旨略以：
  (一)按案件有曾經判決確定之情形者，應諭知免訴之判決；又諭
    知免訴之判決，得不經言詞辯論為之，刑事訴訟法第302 條
    第1 款、第307 條分別規定甚詳。次按案件曾經判決確定者
    ，應為免訴之判決，此項原則關於實質上一罪或裁判上一罪
    ，均有其適用。連續犯係裁判上一罪，其一部分犯罪事實曾
    經判決確定者，其效力當然及於全部，故檢察官復將其他部
    分重行起訴，亦應諭知免訴之判決，最高法院著有49年臺非
    字第20號判例意旨可供參照。
  (二)經查：被告甲○○與址設高雄市○○區○○街53之5 號金龍
    釣蝦場之實際負責人林清河基於共同犯意聯絡，未依電子遊
    戲場業管理條例之規定辦理營利事業登記證，即自93年12月
    27日起至93年12月29日止，提供電子遊戲機「13支撲克牌」
    1 台、「娛樂水果檯」6 台、「麻將大亨」2 台、「魔術方
    塊」1 台（均各含IC板1 塊）擺放於上開金龍釣蝦場內，供
    不特定之人打玩，而共同經營電子遊戲場業，嗣於93年12月
    29日晚上10時10分，為高雄市政府聯合稽查小組稽查時並通
    知警方當場查獲，並扣得被告所有之前揭電子遊戲機共10台
    ，被告涉犯電子遊戲場業管理條例第15條、第22條之罪嫌，
    經臺灣高雄地方法院檢察署檢察官聲請簡易判決處刑，由原
    審鳳山簡易庭於94年5 月31日，以94年度簡字第3097號判處
    拘役30日，如易科罰金，以銀元3 百元折算1 日，於94年7
    月11日確定之事實，此有上開刑事判決在卷可參。該確定判
    決認定被告之犯罪時間，與本件相距僅10個月，且2 案之犯
    罪事實，均係被告未辦理營利事業登記，即擺放電子遊戲機
    經營電子遊戲場業，行為態樣類似，所犯復係構成要件相同
    之罪名，顯具有連續犯之裁判上一罪關係，應為同一案件，
    被告就本案經營電子遊戲場業犯行，與前開原審94年度簡字
    第3097號刑事簡易判決確定之犯行，有連續犯之裁判上一罪
    關係，自為前開確定判決之既判力所及，參諸前開說明，爰
    不經言詞辯論，逕為諭知免訴之判決。
三、公訴人上訴意旨雖指稱：本件犯罪時間與前案相距已10月之
    久，相隔已久遠，應屬另行起意，而違反上開電子遊戲場業
    管理條例之案件，且通觀所有之違反電子遊戲場業管理條例
    之案件其行為態樣亦均為原審所認之態樣，以此認為被告係
    基於概括之犯意，應屬牽強，原審認被告違反電子遊戲場業
    管理條例第22條部分免訴，容有未洽云云。惟查被告於本院
    審理時供稱：當時我在南台路第1 次被查獲時就有包括第2
    次被查獲的台子，第1 次被查獲後，我就把剩餘的台子拿到
    金龍釣蝦場展示是要出售，也有去申請牌照等語。由上觀之
    ，被告於第1 次被查獲之後，隨即於金龍釣蝦場擺設第2 次
    被獲之電子遊戲機台，顯然並非在相隔10個月之後才另行起
    意擺設上開遊戲機台，至為明顯。從而，被告前案之犯罪事
    實，與後案之犯罪事實，具有連續犯之裁判上一罪關係，應
    為後案之確定判決效力所及，則原審所為被告免訴之判決，
    尚無不當。公訴人上訴意旨，仍執前詞，指摘原判決不當，
    經核難認有理由，應予駁回。
據上論斷，應依刑事訴訟法第368條，判決如主文。
本案經檢察官林惠到庭執行職務。
中　　華　　民　　國　　94　　年　　11　　月　　24　　日
                  刑事第三庭    審判長法  官  周賢銳
                                      法  官  黃仁松
                                      法  官  謝宏宗
以上正本證明與原本無異。
本判決不得上訴。
中　　華　　民　　國　　94　　年　　11　　月　　28　　日
　　　　　　　　　　　　　　　　　　　書記官  熊惠津
                                                  A
